Inventaris van het archief van de Directie Scholing en taakvoorgangers van het Ministerie van Onderwijs en Wetenschappen, (1950) 1972-1988
Nationaal Archief, Den Haag
Directie Scholing en Taakvoorgangers van het Ministerie van Onderwijs Kunsten en Wetenschappen
OCW / Scholing
1950-1988
merendeel 1972-1988
O28518
21.00 meter; 606 inventarisnummers.
Normale geschreven, getypte en gedrukte documenten, geen bijzondere handschriften.
Nationaal Archief, Den Haag
Ministerie van Onderwijs en Wetenschappen/ Directoraat-Generaal voor het Onderwijs/ Directie Her- en Bijscholing Docenten 1972-1975
Ministerie van Onderwijs en Wetenschappen/ Directoraat-Gemeraal voor de Diensten Onderwijs en Inspectie/ Directie Her- en Bijscholing Docenten 1975-1976
Ministerie van Onderwijs en Wetenschappen/ Directoraat-Generaal voor het Onderwijs/ Directie Opleiding Docenten 1972-1976
Ministerie van Onderwijs en Wetenschappen/ Directoraat-Generaal voor het Onderwijs/ Afdeling Lager Onderwijs/ Bureau Opleiding en Examen
Ministerie van Onderwijs en Wetenschappen/ Directoraat-Generaal voor het Onderwijs/ Afdeling Opleiding Personeel Basis - en Kleuteronderwijs 1967-1975
Ministerie van Onderwijs en Wetenschappen/ Directoraat-Generaal voor de Diensten Onderwijs en Inspectie/ Directie Scholing 1976-1988
Het archief bevat stukken betreffende handelingen van de Directie op het gebied van beleidsontwikkeling en coördinatie van opleiding en nascholing van docenten. Daarnaast zijn er ook archiefbescheiden te vinden met betrekking tot contacten en samenwerking met het parlement, verschillende departementen en de politieke partijen. Het archief is aangevuld met een overzicht van de wet- en regelgeving betreffende de taken van de Directie en met schema's van de organisatie van het Ministerie in 1973, 1975 en 1976.
Archiefvorming
Geschiedenis van de archiefvormer
1 Directie Her- en Bijscholing Docenten (1972-1976)
Reeds in 1956 werd er op het ministerie een directeur-generaal voor het Onderwijs benoemd. In 1966 resulteerde dit in de instelling van een Directoraat-Generaal voor het Onderwijs. De directeur-generaal werd vanaf 1956 terzijde gestaan door een raadadviseur in Algemene Dienst.
Vanaf 1972 werden de taken van genoemde raadadviseur overgenomen door de toen ingestelde Directie Her- en Bijscholing docenten.
De directie was belast met de her- en bijscholing van degenen die een onderwijzende functie bij het kleuter-, basis- en voortgezet onderwijs vervulden, teneinde hen in staat te stellen hun taak zo goed mogelijk te vervullen. Deze scholing lag in het verlengde van de reeds genoten opleiding en richtte zich zowel op algemene als op bijzondere kennis en vaardigheden voor zover deze voor het geheel van het onderwijs van belang waren, alsmede op de praktische toepassing hiervan.
In 1975 werd de Directie Her- en Bijscholing docenten onderdeel van het nieuwe Directoraat-Generaal voor de Diensten Onderwijs en Inspectie (DGDI), waarna in 1976 de samenvoeging plaatsvond met de Directie Opleiding Docenten. De nieuwe naam werd Directie Scholing (DI/SC).
2 Directie Opleiding Docenten (1972-1976)
De directie was belast met de ontwikkeling en de behartiging van de belangen van de niet-universitaire opleidingen voor de akten van bekwaamheid, bedoeld in artikel 35 van de WVO, en de opleidingen voor de examens voor de MO-akten, voor zover die niet zijn verbonden aan de academies voor beeldende kunsten en de pedagogische academies, alsmede met de voorbereiding van regelingen en de uitvoering daarvan voor de niet-universitaire examens voor de MO-akten en voor de staatsdiploma's handvaardigheid A en B.
3 Directie Scholing
Als een van de taakvoorgangers van DI/SC kan beschouwd worden het onder de Afdeling Lager Onderwijs ressorterende Bureau Opleiding en Examens, vanaf 1967 genoemd de Afdeling Opleiding Personeel Basis- en Kleuteronderwijs. Deze afdeling werd in 1975 overgeheveld naar het eveneens in 1975 ingestelde Directoraat-Generaal voor de Diensten Onderwijs en Inspectie, waarbij de taken van deze afdeling voortaan zouden ressorteren onder de nieuw ingestelde Directie Scholing.
Voorts werden onder de DI/SC ondergebracht de taken van de Directie Opleiding Docenten en de Directie Her- en Bijscholing Docenten.
In 1976 was de directie belast met:
het vormgeven aan een lange, middellange en korte termijn beleidsplan voor de opleidingen en de nascholing mede op basis van de uitgangspunten en prioriteiten van de Veld-directoraten-generaal en passend in het voorzieningenbeleid
het (mede) ontwikkelen en (doen) uitvoeren van nascholingscursussen en het zorgdragen, in nauwe samenwerking met de Veld-directoraten-generaal, voor een doelmatige en gecoördineerde organisatie van cursussen onderling en een juiste afstemming daarvan op de opleidingsprogramma's
het bijdragen op basis van de eigen deskundigheid en verantwoordelijkheid aan het formuleren van een lange, middellange en korte termijn-onderwijsbeleid voor ieder van de onderwijssectoren en het voorzieningenbeleid
het evalueren en het doen evalueren in nauwe samenwerking met de inspectie en de Veld-directoraten-generaal van de kwaliteit van de scholing en mede op basis daarvan formuleren van voorstellen voor operationele en/of beleidsaanpassingen
het bijdragen aan het opstellen van kaders voor vernieuwingsprojecten betreffende de opleidingen en het bijdragen aan het evalueren van dergelijke projecten
het bijdragen aan het formuleren van voorstellen om de resultaten van vernieuwings- en ontwikkelingsexperimenten te verspreiden.
Na een langdurig voorbereidingsproces ging officieel vanaf 1 januari 1984 een nieuwe organisatiestructuur voor DI/SC gelden.
3.1 Karakteristiek Directie Scholing
Aard
De Directie Scholing verenigt een aantal functies in zich:
instellingen directie: zij heeft een eigen onderwijsveld met instellingen
dienstenverlenende directie: door middel van nascholing wordt ondersteuning aangeboden aan door het departement en aan door het veld geïnitieerde ontwikkelingen
beleidsdirectie: zij ontwikkelt beleid gericht op scholing en nascholing, op het beheer van de eigen instellingen en levert bijdragen aan de ontwikkeling van algemeen en specifiek onderwijsbeleid dat niet op haar directe werkterrein ligt
Omgeving
het onderwijsveld: DI/SC heeft haar eigen veld: de opleidingsinstellingen
vanuit de andere sectoren van het onderwijsveld bestaat belangstelling voor de activiteiten van DI/SC te weten vanuit:
het basis- en voortgezet onderwijs: uitoefenen van invloed als afnemers van opgeleide onderwijsgevenden en als gebruikers van nascholing
het hoger beroepsonderwijs: daaruit bezien is de opleiding van leraren een eigen onderwijssoort en als zodanig bij de regel- en vormgeving betrokken
het hoger onderwijs: dit heeft in het algemeen in veel vormen een nevenfunctie in het opleiden van leraren en wordt als zodanig geraakt door scholingsbeleid.
Het bovenstaande uit zich in het kader van:
projecten
vormen van informeel overleg
formele organen van de onderwijsoverleg- en adviesstructuur.
de opleiding van leraren komt (als enige) hbo-opleiding voor in de instellingsbeschikking van de Centrale Commissie voor Onderwijsoverleg
twee secties van de HBO-raad zijn bij de lerarenopleidingen betrokken
de Academische Raad heeft een aparte commissie voor lerarenopleidingen
binnen het departement: DI/SC heeft contacten met de centrale directies van het departement, alsmede met de drie Veld-directoraten-generaal en hun eenheden. Een speciale relatie is er met de DI/VG; de opleidingsinstellingen vragen hun deel van de verzorgingsdiensten en die aan het onderwijsveld worden geleverd, anderzijds leveren de opleidingsinstellingen diensten in de vorm van nascholing aan het overige onderwijsveld waarbij nascholing en verzorging op elkaar afgestemd dienen te zijn
overige departementen: DI/SC heeft de gebruikelijke contacten met het Ministerie van Binnenlandse Zaken en het Ministerie van Financiën. Omdat ook onder verantwoordelijkheid van het Ministerie van Landbouw en Visserij leraren worden opgeleid, vinden ook met dat departement regelmatige contacten plaats
de politieke omgeving: zoals dat ook op andere departementen van toepassing is, zijn er contacten met de bewindslieden, het parlement en de politieke partijen. Echter uiten zich ook maatschappelijke belangstelling en druk in een veelsoortigheid van politieke invloeden via deze genoemde - gebruikelijke - kanalen.
Taken en relaties
In de hoofdstructuur van DI/SC is onderscheid gemaakt tussen onderwijsafdelingen enerzijds en afdelingen voor financieel-economische en voor personele en juridische aspecten anderzijds. Het onderwijskundig beheer voor de instellingen voor de opleiding van leerkrachten en de onderwijskundige voorbereiding van beleid voor die instellingen zijn gelegd in twee onderwijs (O-)sectoren, t.w. de sector Opleidingen Basisonderwijs en de sector Opleidingen Voortgezet onderwijs. De sectoren Financieel-economische zaken en Personele en Juridische zaken functioneren als lijneenheden met zelfstandige taken. Daarnaast kunnen deze sectoren worden opgevat als stafachtige eenheden: zij leveren in DI/SC-verband beleidsbijdragen en ondersteunen beheersactiviteiten. De FE-sector voert ook zelf beheer uit. Zij moeten bij hun coördinatie en ondersteuning rekening houden met de consequenties van het DI/SC-beleid voor andere beleidsterreinen en met de inbreng vanuit die terreinen.
3.2 Orgaan- en structuurbeschrijving van de Directie Scholing en zijn onderdelen (sectoren)
De Directie Scholing als geheel
De Directie Scholing ontwikkelt - in afstemming op de ontwikkelingen in het ontvangend onderwijs - voorstellen voor beleid betreffende initiële opleiding en nascholing van onderwijsgevenden en betreffende bevoegdheden van onderwijsgevenden, en beheert het merendeel van de instellingen die scholing van onderwijsgevenden verzorgen.
Voor wat betreft de nascholing worden beleidsvoorstellen vastgesteld door de departementale Stuurgroep Nascholing. De Directie Scholing vervult voorzitterschap en secretariaat van deze Stuurgroep.
Het directie-overleg (dieo)
De directeur en plaatsvervangend directeuren leveren vanuit de eigen directie een bijdrage aan het totale onderwijsbeleid; zij ontwikkelen beleid van de directie in afstemming op dat totale onderwijsbeleid; zij geven leiding aan de directie, onder meer door onderlinge afstemming van de werkzaamheden van verschillende sectoren, het nemen van initiatieven en eind-beslissingen, het bepalen van vertegenwoordiging van de directie naar buiten en door het voeren van intern personeelsbeleid. Het dieo stelt projectgroepen in en bewaakt de voortgang van hun werkzaamheden overeenkomstig de te voren vastgestelde taak, samenstelling en tijdsplanning.
De sectoren:
De sector Opleidingen Voortgezet Onderwijs (DI/SC/OVO).
De sector OVO heeft drie hoofdtaken:
het ontwikkelen van voorstellen voor beleid betreffende initiële opleiding en nascholing van onderwijsgevenden voor het voortgezet onderwijs; dit geschiedt in afstemming op de ontwikkelingen in het ontvangend onderwijs, op de beleidsontwikkeling betreffende de scholing van onderwijsgevenden voor het basisonderwijs en op de ontwikkelingen betreffende het overig hoger onderwijs
het leveren van een bijdrage aan het beleid van de directie als geheel
het onderwijskundig-bestuurlijk beheren van het merendeel van de instellingen die opleidingen en nascholing van onderwijsgevenden voor het voortgezet onderwijs verzorgen.
De sector OVO bestaat uit twee afdelingen:
de Afdeling Onderwijskundig Beheer (OVO/OB)
de Afdeling Beleidszaken (OVO/BZ).
De Afdeling OVO/OB is belast met de volgende werkzaamheden: zij verzorgt het beheer van instituten voor de opleiding van leraren voortgezet onderwijs, waarbij het accent ligt op de onderwijsinhoudelijke en bestuurlijke aspecten van dit beheer. Zij ziet toe op uitvoering door deze instituten van onderwijs- en rechtspositieregelingen, van andere bekostigingsregels en van regels betreffende materiële voorzieningen. Zij past bestaande regelingen in individuele gevallen toe. Zij signaleert aan de Afdeling OVO/BZ knelpunten in de bestaande beleidskaders. Zij participeert in de ontwikkeling van nieuw beleid en toetst voorstellen op dit gebied aan de concrete praktijk van het dagelijks beheer. In bijzondere gevallen vindt inschakeling van de Afdeling DI/S-C/PJ plaats. Zij draagt zorg voor de uitvoering van de delen van het Nascholingsplan die het voortgezet onderwijs betreffen.
De Afdeling OVO/BZ verricht vanuit een betrokkenheid bij het onderwijskundig-bestuurlijk beheer van instellingen en vanuit een actieve kennisname van ontwikkelingen in andere directoraten-generaal en in het (voortgezet) onderwijs, werkzaamheden voor de ontwikkeling van het korte, middellange en lange termijnbeleid ten aanzien van de opleidingen; zij levert daardoor mede een bijdrage aan het totale beleid van de sector en van de directie als geheel. Zij bereidt DI/SC-inbreng in de Stuurgroep Nascholing voor. De afdeling werkt mee aan de beleidsontwikkeling op het gebied van de leerplanontwikkeling, onderzoek en onderwijsondersteuning.
De afdeling levert bijdragen aan het beleid ten behoeve van lerarenopleidingen die niet onder DI/SC-beheer vallen en coördineert de relaties van de verschillende DI/SC-onderdelen met de directie HW/HBO ten aanzien van beleidsvoorbereiding het hbo betreffend.
De sector Opleidingen Basisonderwijs (DI/SC/OBO).
De sector OBO heeft vier hoofdtaken:
het ontwikkelen van voorstellen voor beleid betreffende initiële opleiding en nascholing van onderwijsgevenden voor het basis- en het speciaal onderwijs; dit geschiedt in afstemming op de ontwikkelingen in het ontvangend onderwijs, op de beleidsontwikkelingen betreffende de scholing van onderwijsgevenden voor het voortgezet onderwijs en op de (beleids )ontwikkelingen betreffende het overig hoger onderwijs
het leveren van een bijdrage aan het beleid van de directie als geheel
het onderwijskundig-bestuurlijk beheren van de instellingen die de opleidingen en nascholing van onderwijsgevenden voor het basisonderwijs verzorgen
het optreden namens de minister als bevoegd gezag voor een deel van die instellingen.
De sector OBO omvat drie eenheden:
de Afdeling Onderwijskundig Beheer (OBO/OB)
de Afdeling Beleidszaken (OBO/BZ)
het Bureau Bevoegd Gezag (OBO/BG).
De Afdeling Onderwijskundig Beheer (OBO/OB) verzorgt het beheer van instituten voor de opleiding van leraren basisonderwijs, waarbij het accent ligt op de onderwijs-inhoudelijke en bestuurlijke aspecten van dit beheer. Zij ziet toe op uitvoering door deze instituten van onderwijs- en rechtspositieregelingen, van andere bekostigingsregels en van regels betreffende materiële voorzieningen. Zij past bestaande regelingen in individuele gevallen toe.
Zij signaleert tijdig knelpunten in de bestaande beleidskaders aan de Afdeling OBO/BZ. In bijzondere gevallen vindt inschakeling van de Afdeling DI/SC/PJ plaats. Zij participeert in de ontwikkeling van nieuw beleid en toetst voorstellen op dat gebied aan de concrete praktijk van het dagelijks beheer. Zij draagt zorg voor de uitvoering van de delen van het Nascholingsplan die het basisonderwijs betreffen.
De Afdeling OBO/BZ verricht vanuit een betrokkenheid bij het onderwijskundig/ bestuurlijk beheer van instellingen én vanuit een actieve kennisname van ontwikkelingen in andere Directoraten-Generaal en in het basisonderwijs werkzaamheden voor de ontwikkeling van het korte, middellange en lange termijnbeleid ten aanzien van de opleidingen, zij levert daardoor mede een bijdrage aan het totale beleid van de sector en van de directie als geheel. Zij bereidt de DI/SC-inbreng in de Stuurgroep Nascholing voor.
De afdeling werkt mee aan de beleidsontwikkeling op het gebied van de leerplanontwikkeling, onderzoek en onderwijsondersteuning.
Het Bureau Bevoegd Gezag vertegenwoordigt het bevoegd gezag van de rijksinstellingen voor opleidingen basisonderwijs naar de instellingen en naar het departement. Het voert een onderwijskundig en een personeelsbeleid zoals andere bevoegde gezagen, het beheert de instellingen zoals andere bevoegde gezagen. Het bureau is aanspreekbaar voor overige departementsonderdelen als het bevoegd gezag van de rijksinstellingen.
De sector Financieel-economische zaken (DI/SC/FE).
De sector heeft vijf hoofdtaken:
het ontwikkelen van het financieel-economisch beleid van de directie uitmondend in de voorbereiding van het DI/SC-deel van de rijksbegroting en in de bewaking van de in dat kader toegekende budgetten
het voeren van het financieel beheer van alle onder DI/SC vallende opleidingsinstellingen, dat wil zeggen het uitvoeren van de jaarlijkse routines aangegeven door het ter zake geldende bekostigingssysteem en de financiële afhandeling van incidentele aanvragen van instellingen
het ontwikkelen van een geharmoniseerd bekostigingssysteem voor alle instellingen van DI/SC passend in de wettelijke kaders ho, het bijstellen van dat systeem op grond van functioneringservaringen en het ontwikkelen van normen als onderdeel van dat systeem
het coördineren van alle aangelegenheden m.b.t. huisvesting en het onderhouden van de contacten met VO/BZ
het opbouwen, systematiseren, automatiseren en presenteren van informatiebestanden en prognoses betreffende het opleidingenveld en het ten aanzien daarvan gevoerde beleid. De bestanden moeten ten dienste kunnen worden gesteld van departement en opleidingenveld.
In samenhang met deze taken onderhoudt de sector FE de contacten met de centrale directie FEZ en via FEZ met het Ministerie van Financiën. De sector FE bestaat uit vier afdelingen:
de Afdeling Rijksbegroting (FE/RB)
de Afdeling Financieel Beheer (FE/FB)
de Afdeling Beleidsinformatie (FE/BI)
de Afdeling Coördinatie Huisvestingszaken (FE/CH).
De Afdeling Rijksbegroting verricht werkzaamheden met betrekking tot de ontwerp-begroting, de meerjarenraming, het vermoedelijk beloop en de (ontwerp)slot-regularisatiewet. In financiële zaken verband houdend met de Rijksbegroting heeft de afdeling een sturende en bewakende taak naar de gehele directie.
De Afdeling Financieel Beheer beoordeelt in samenwerking met de O-afdelingen (Beheer) de instituutsbegrotingen waarbij zij zich richt op de financieel-economische aspecten van die begrotingen. Zij verstrekt voorschotten, verricht tussentijdse controles met behulp van het OCF-systeem en beoordeelt de rekening en verantwoording van de opleidings-instituten. De afdeling kent een onderafdeling voor de opleidingen vo (FB/VO) en voor de opleidingen bo (FE/BO).
De Afdeling Beleidsinformatie verzamelt en systematiseert voor de directie relevante informatie en brengt deze onder in geautomatiseerde systemen; zij raamt de behoeften aan onderwijsgevenden zowel naar aantal als naar graad en vakrichtingen en stelt capaciteitsplanningen op voor de opleidingen van onderwijsgevenden. Zij levert de andere eenheden van de directie en derden financieel-kwantitatieve beleidsinformatie en ondersteunt DI/SC/OBO en DI/SC/OVO bij beslissingen omtrent fusies, omzettingen, bestuursoverdrachten etc. Zij levert binnen de directie een bijdrage aan de automatisering van de processen van de andere eenheden en de opleiding van de medewerkers op dat gebied. Zij onderhoudt namens de directie externe contacten betreffende kwantitatieve informatievoorziening (CBS, KASKI, etc.)
De Afdeling Coördinatie Huisvestingszaken coördineert alle contacten inzake huisvestingsaangelegenheden, met name naar de Directie Bouwzaken (VO/BZ) en naar de instellingen.
De sector Personele en Juridische Zaken (PJ).
De sector PJ kent vier eenheden:
de Afdeling Personele Zaken (DI/SC/P)
de Afdeling Juridische Zaken (DI/SC/J)
het Bureau Coördinatie Onderwijsbevoegdheden (DI/SC/CO)
het Bureau Nascholing (DI/SC/NA).
De Afdeling Personele Zaken verleent de O-afdelingen deskundige steun bij personele aangelegenheden de opleidingen betreffend. Zij behandelt moeilijke, individuele gevallen en bewaakt de coördinatie en afstemming van de toepassing van rechtspositieregelingen. Zij formuleert nieuwe of gewijzigde rechtspositionele regelingen met betrekking tot de onder de directie vallende onderwijssoorten en werkt mee aan het opstellen van nieuwe rechtspositieregelingen die voor het onderwijs worden ontworpen. Zij bereidt de inbreng van DI/SC voor.
De Afdeling Juridische Zaken verricht de juridische werkzaamheden binnen de directie en verleent juridische bijstand aan de afdelingen van de directie. Het wetgevingsprogramma, de vele incidentele regelingen, die noodzaken tot interpreteren, en het op juridisch terrein vertegenwoordigen van de directie binnen en buiten het departement, vormen de hoofdtaken van deze afdeling.
Het Bureau Coördinatie Onderwijsbevoegdheden treedt onder verantwoordelijkheid van de directeur Scholing voor het ministerie coördinerend op ten aanzien van de regeling van onderwijsbevoegdheden en het behandelen van verzoeken tot het toekennen van onderwijsbevoegdheden aan individuele personen. Het bureau signaleert knelpunten in het opleidingenaanbod die in de praktijk van het functioneren van bevoegdhedenregelingen in het onderwijs worden geconstateerd.
Het Bureau Nascholing heeft als taak het secretariaat van de Stuurgroep Nascholing en de coördinatie tussen nascholingsbeleid en uitvoering van dat beleid door DI/SC-eenheden.
In maart 1988 werden de Directies Scholing en Verzorging samengevoegd tot een Directie Voorzieningen.
Geschiedenis van het archiefbeheer
Het archief is afkomstig uit de Centrale Archiefbewaarplaats (CAB) van het Ministerie van Onderwijs, Cultuur en Wetenschappen. De verschillende bureaus en afdelingen droegen de archiefbestanden over aan de CAB.
In de CAB stonden de archiefbescheiden op volgorde van overdracht. Deze plaatsing had tot gevolg dat bescheiden betreffende één onderwerp op diverse plaatsen in het archief waren terug te vinden.
De verwerving van het archief
Overbrenging van een overheidsarchief
De verwerving van het archief
Het archief is krachtens bepalingen van de Archiefwet overgebracht.
Inhoud en structuur van het archief
2.14
Inhoud
De archiefperiode is bepaald op 1972-1988. In 1972 vond de instelling plaats van de Directie Her- en Bijscholing Docenten en de Directie Opleiding Docenten. Incidenteel werden stukken van vóór 1972 in de dossiers aangetroffen. Omdat de stukken één samenhangend geheel vormden, zijn ze niet afgezonderd. Stukken van de taakvoorganger zijnde het onder de Afdeling Lager Onderwijs ressorterende Bureau Opleiding en Examens, vanaf 1967 genoemd de Afdeling Opleiding personeel basis en kleuteronderwijs, werden praktisch niet aangetroffen. De eindcesuur 1988 is gekozen vanwege de opheffing van de DI/SC in dat jaar.
Tot de taken van DI/SC behoorde o.a. het voeren van secretariaten van diverse commissies. Bij een groot aantal commissies was het secretariaatsarchief vermengd met DI/SC-archief.
Selectie en vernietiging
De selectie van het archief vond plaats aan de hand van twee vernietigingslijsten, n.l.:
Lijst van algemene categorieën van voor vernietiging in aanmerking komende archiefbescheiden van het ministerie van Onderwijs en Wetenschappen, genoemd onder 6., d.d. 7 december 1993/nr. A93.1089.RWS/NF (Stcrt. 31 januari 1994, nr. 21)
Lijst van te vernietigen archiefbescheiden van de directie Scholing (DI/SC), d.d. 7 mei 1987 kenmerk MMA/AR-1761 en AZ/RA/CAB - 11.519.
Ordening van het archief
Het archief was geordend volgens het dossierstelsel, waarbij gebruik was gemaakt van de onderwijscode. De hoofdindeling van de inventaris is zoveel mogelijk gebaseerd op de oorspronkelijke ordening.
Aanwijzingen voor de gebruiker
Openbaarheidsbeperkingen
Deels openbaar, deels beperkt openbaar (B).
Materiële beperkingen
Aanvraaginstructie
Openbare archiefstukken kunnen online worden aangevraagd en gereserveerd. U kunt dit ook via de terminals in de studiezaal van het Nationaal Archief doen. Om te kunnen reserveren dient u de volgende stappen te volgen:
U maakt een profiel aan op www.gahetna.nl, en logt vervolgens in